Inventaris van het archief van de Vereniging Gamma: Interne Organisatie (Serie Blauw), (1967) 1979-1989
Nationaal Archief, Den Haag
Vereniging Gamma: Blauwe serie
Vereniging Gamma / Blauwe Serie
1967-1989
merendeel 1979-1989
I27130
56.40 meter; 455 inventarisnummers.
Normale geschreven, getypte en gedrukte documenten, geen bijzondere handschriften.
Nationaal Archief, Den Haag
Vereniging Gamma: Blauwe Serie
De Vereniging Gamma werd eind jaren zeventig opgezet voor en door de non-profit sector. Het archief bevat stukken over het ontstaan van de organisatie; agenda's, notulen en correspondentie van ledenvergaderingen; distriktenoverleg; beleids- en werkplannen; jaarverslagen; financieel beheer en personeel; werkontwikkeling en taakvervulling (juridische advisering, bijscholing, educatie, minderheden, jeugd-en jongerenwerk. Tevens zijn er brievenagenada's. Verder is er veel documentatie: publicaties m.b.t. sociaal-cultureel en ander voorlichtingswerk.
Archiefvorming
Geschiedenis van het archiefbeheer
De verwerving van het archief
De rechtstitel is (nog) onbekend.
Inhoud en structuur van het archief
2.19
Selectie en vernietiging
Voor vernietiging vatbaar uit de rubriek Herstructurering landelijke organisaties: Duplicaten van archiefstukken van de commissie H.L.O. en de daarop volgende rapportage van het ministerie en het interne overleg van landelijke koepels. Uit te voeren als overzicht is verkregen over het behoud van archieven van alle landelijke koepels.
Ordening van het archief
Dit archief is geordend volgens een dossierstelsel.
De volgorde waarin de dossiers zijn beschreven, is niet de volgorde waarin zij in de archiefdozen zijn geborgen. Raadpleeg de inhoudsopgave voor een systematische indeling van de dossiers.
De dossiers van de vereniging Gamma zijn geordend in twee groepen met elk een aparte serie "standnummers". De hierna volgende toegang heeft betrekking op de eerste serie, waarin vooral interne aangelegenheden van de vereniging "Gamma" ter sprake komen. Voor de stukken die betrekking hebben op de externe betrekkingen van de vereniging Gamma, zie de serie Geel, die is beschreven in toegang nr. 2.19.095.01
Achteraan deze toegang bevinden zich inventarisnummers met beschrijvingen die inhoudelijk een vervolg vormen op de Gele serie. Eigenlijk horen ze dus bij toegang nr. 2.19.095.01, maar ze zijn hier opgenomen omdat ze fysiek bij de blauwe serie geplaatst zijn.
Aanwijzingen voor de gebruiker
Openbaarheidsbeperkingen
Volledig openbaar.
Materiële beperkingen
Aanvraaginstructie
Openbare archiefstukken kunnen online worden aangevraagd en gereserveerd. U kunt dit ook via de terminals in de studiezaal van het Nationaal Archief doen. Om te kunnen reserveren dient u de volgende stappen te volgen:
U maakt een profiel aan op www.gahetna.nl, en logt vervolgens in
Via de archiefinventaris (alleen de beschrijvingen met rode nummers) selecteert u het gewenste archiefstuk door op de knop 'Reserveren' te klikken
In het volgende scherm geeft u aan op welke dag u het archiefstuk wilt inzien
Indien u zich bevindt in de studiezaal en een tafelnummer heeft ontvangen kunt u dit nummer vermelden. Als u geen tafelnummer heeft kunt u tafelnummer 777 laten staan
Vervolgens bevestigt u uw reservering door deze te versturen.
Verwant materiaal
Beschikbaarheid van kopieën
Bijlagen
Publikaties van de Commissie Oriënteringsdagen.
Brochure Peuterwerk
“Het werken met peuters uit sociaal-cultureel achtergebleven milieus”
Werkmappen
1. Werkloosheid en welzijnswerk - wat doe je als welzijnswerker aan de problematiek van jeugdige werklozen?
2. Randgroepjongeren en welzijnswerk - wat doe je als welzijnswerker aan de problematiek van randgroepjongeren?
3. Taak en aktiviteiten van de Commissie Oriënteringsdagen.
4. Participatie-onderwijs en welzijnswerk - waar sta je als welzijnswerker in de ontwikkeling naar het participatieonderwijs?
5. Emancipatie van de vrouw - wat doen vormingswerk en welzijnswerk aan de emancipatie van de vrouw?
6. Welzijn ook voor buitenlandse werknemers - een zorg voor het gehele welzijnswerk?
7. Nederland en migranten uit Suriname - wat doe je er aan als welzijnswerker?
8. Decentralisatie van welzijnsbeleid en maatschappelijke achterstelling.
9. Achtergestelden voorop.
10. Arbeidsongeschikten roeren zich.
11. Dweilen met de kraan open - hoe maatschappelijk is het maatschappelijk werk?
12. Tienerwerk - werken met en voor tieners in situaties waarin sprake is van maatschappelijke achterstelling.
13. Tegen de verdrukking in ook in de sociale werkvoorziening komt de basis in beweging.
Overige werkmappen
16. “Wat heet Tuig”
14. Buitenlandse jongeren in Nederland - jongeren die tot hun recht willen komen.
15. Een paar luizige centen. - ervaringen met welzijnsplanning.
17. De een is met de pen goed de ander met zijn mond en een derde met zijn klauwen Bewonersgroepen wisselen ervaringen uit.
18. Niks tegen buitenlanders, maar de verhouding tussen buitenlandse en nederlandse buurtbewoners en de rol van het welzijnswerk.
19. Alleen is niks… samen sterk. WAO’ers zetten onrust om in beweging
20. Een beweging van Belang, handelend over de belangen van Werklozen (20/11/82)
19a. Verslag van een gedachtenwisseling tussen
* vertegenwoordigers van wao/aaw-belangenorganisaties
* vertegenwoordigers van federatie van bv’s en gmd (maart 1983)
ongenummerd (febr. 1984)
Wij Vrouwen en De Bijstand
Beschrijving van de series en archiefbestanddelen
- Opbouw van de organisatie.
  - Project integratie NBV/SALCO.
    - Fusie-proces NBV/SALCO Aanloopfase (periode sept. 1975-april 1976) heropening van de besprekingen over samenwerking resp. fusie., 1
      stukken afkomstig uit NBV-archief
    - Fusie-proces NBV/SALCO Uitwerking van het fusieproces v.a. april 1976 t/m aanvaarding van de fusieverklaring van 13/1/77 - algemeen., april 1976 t/m 13/1/77; 1
    - Fusie-proces NBV/SALCO Funktiegroepenoverleg en Werkcongres dec. 1976., 3
    - Fusie-proces NBV/SALCO Projektgroep algemeen., 3
    - Fusie-proces NBV/SALCO Projektgroep, vergaderingen t/m 4.1.77., 3
    - Fusie-proces NBV/SALCO Projektgroep Integratie v.a. fusieverklaring 12/1/77, algemeen., 1
    - Fusie-proces NBV/SALCO vergaderingen Projektgroep Integratie v.a. installatie op 1/2/77., 2
    - Fusie-proces NBV/SALCO Uitwerking van onderdelen van het Werkplan periode 1/4 - 1/10/77., 2
    - Projekt Integratie NBV/SALCO Algemeen, v.a. fusieverklaring van 13/1/77., 4
    - Projekt Integratie NBV/SALCO vergaderingen v.a. installatie op 1/2/77 t/m juli 1977., 4
    - Projekt Integratie NBV/SALCO vergaderingen aug. 1977 t/m dec. 1977., 4
    - Projekt Integratie NBV/SALCO Werkplan I.P., periode 1/4 - 1/10/77 besluitvorming en uitwerking., 5
    - Projekt Integratie NBV/SALCO Club van Vier, overleg Projektleiding/Direkteuren land. bureaus ter afstemming van hun leidinggevende taken mrt. 1977 / dec. 1977., 7
    - Projekt Integratie NBV/SALCO Bestuur Vereniging Integratie NBV/SALCO vergaderingen v.a. 18/8/77 t/m 31/12/77., 6
    - Projekt Integratie NBV/SALCO Distrikts-Overleg-Groep, v.a. 21/6/77 betr. mn. beleidsoverlegstruktuur., 6
    - Projekt Integratie NBV/SALCO Bureau-overleg NBV/SALCO v.a. 25/5/77 t/m 31/12/77., 8
      voor vervolg zie Landelijk Bureau - overlegorganen
    - Projekt Integratie NBV/SALCO Plenaire Medewerkersvergaderingen rond arbeidsvoorwaarden, huisvesting, formatie, bureaustruktuur enz., 8
      voor vervolg zie LANDELIJK BUREAU - overlegorganen
    - Projekt Integratie NBV/SALCO Staf Werkontwikkeling, aktiviteiten t/m 1977 mn. over strukturering werkontwikkeling, beleids- en werkplan 1978., 8
      zie voor vervolg SWO ingang WERKONTWIKKELING/ALGEMEEN
      zie voor vervolg BELEIDSVORMING/PROGRAMMERING
    - Projekt Integratie NBV/SALCO Werkgroep Publikatiebeleid., 9
      voor vervolg zie BUUT (... VOORL. en publ.)
    - Projekt Integratie NBV/SALCO Werkgroep Buitenlandse Betrekkingen., 9
      ook wel genoemd ABCgroep = Advieseie. Buitenlandse Zaken, voor vervolg zie Kie. Buitenlandse Kontakten
    - Projekt Integratie NBV/SALCO Werkgroep Levensbeschouwelijke Aspekten., 9
    - Projekt Integratie NBV/SALCO Overleg Konsulentenberaad NBV/Salco Pof en Salco -cs over Aktuele Zaken periode 7/9/77 t/m dec. 1977., 7
      ook wel CPC genoemd, voorvervolg zie BELEIDSVORMING -Adviesorgaan Technische Zaken
    - Projekt Integratie NBV/SALCO Vaststelling van de Bureau-struktuur en het Formatieplan Landelijk Bureau., 5
    - Projekt Integratie NBV/SALCO Vaststelling van de Beleidsoverlegstruktuur, het Beleidsplan en het Werkplan 1978 van de gefuseerde vereniging., 5
      voor vervolg zie BELEIDSVORMING/BELEIDSOVERLEGSTRUKTUUR en BELEIDSVORMING/PROGRAMMERING
    - Projekt Integratie NBV/SALCO Overleg over de arbeidsvoorwaarden en arbeidsovereenkomsten voor het NBV/SALCO personeel binnen de nieuwe organisatie., 7
      voor vervolg zie PERSONEEL - Rechtspositie personeel in dienst van Gamma
    - Projekt Integratie NBV/SALCO Beleidsgesprekken met Ministerie CRM en correspondentie n.a.v. deze besprekingen, okt. t/m dec. 1977., 5
      voor vervolg zie BELEIDSVORMING
    - Projekt Integratie NBV/SALCO Gekombineerde vergadering NBV-Raad/SALCO-AB, resp. Vereniging tot Integratie enz. 1977., 6
    - Werkgroep Evangelische Inspiratie 1978/1981., 114
      Werkgroep is min of meer 'doodgebloed'. zie ook Projekt Integratie NBV/SALCO - Werkgroep Levensbeschouwelijke Aspecten
    - Herordening van de landelijke funkties algemeen (sept. 1981/febr. 1985)., 244
      zie ook 25 HERSTRUKTURERING LANDELIJKE ORGANISATIES
      zie ook Rijksplan 1984-1986 en rijksprogramma's
      zie ook bezuinigingen op de overheidssubsidies. (dossier betr. o.m. werkgroep samenhang, verzelfstandiging van de afdelingen dienstverlening en werkontwikkeling, veranderingsmanagement etc.
    - Herordening betr. Vernieuwingsfunkties (Werkontwikkeling en Deskundigheidsbevordering., 244
    - Herordening betr. m.n. dienstverlenende funkties., 244
      zie ook HERSTRUKTURERING LANDELIJKE ORGANISATIES / Overleg Gamma/WSCW over de funkties dienstverlening en belangenbehartiging
- Beleidsvorming.
  - Algemeen.
    - Beleidsvorming algemeen (behandeling beleidzaken)., 312
    - Beleidsoverlegstruktuur; Verhouding tot de Distrikten en Centrale organen algemeen., 313
      zie ook PROJEKT INTEGRATIE NBV/SALCO - Distrikts Overleg Groep v.a. 2.1.77 en PROJEKT INTEGRATIE NBV/SALCO - Vaststelling van de beleidsoverlegstruktuur, het beleids- en werkplan 1978 van de gefuseerde vereniging
      zie voor Taakverdeling Gamma/DCO's t.a.v. advisering, begeleiding en ondersteuning plaatselijk werk TAAK ALGEMEEN
      zie ook voor Kontributies FINANCIEEL BEHEER
    - Beleidsoverlegstruktuur; Positie van de Plaatselijke Centrale Organen binnen Gamma., 313
      zie ook 094.11 Beleid m.b.t. de Steunfunkties v.a. 1978
    - Beleidsoverlegstruktuur; Verhouding tot het Leger des Heils., 313
    - Beleidsoverlegstruktuur; Verhouding tot de Distrikten en Centrale Organen, Aansluitingsovereenkomsten, correspondentie m.b.t. lidmaatschap., 313
    - Werkgroep Evaluatie Beleidsstruktuur Gamma (1978/1979)., 114
    - Kommissies en werkgroep algemeen., 312
    - Beleidsgesprekken met Ministerie C.R.M. en correspondentie n.a.v. deze besprekingen 1978/1980., 114
      zie voor voorgaande besprekingen OPBOUW VD ORGANISATIE/PROJEKT INTEGRATIE NBV/SALCO
      zie voor Regulier resp. Ambtelijk Overleg 092/BELANGENBEHARTIGING
    - Beleidsgesprekken met Ministerie CRM/WVC op Bestuurlijk- en Direktieniveau 1981/1984., 314
    - Beleidsgesprekken met Ministerie CRM/WVC op Bestuurlijk- en Direktieniveau 1985/1988., 314
    - Procedure- en Agendakommissie (PAK) samenstelling en werkwijze., 22
      opgeheven per okt. 1979, zie evaluatie beleidsstruktuur Gamma 1978/1979 opgevolgd door Bestuursagendakommissie
    - Procedure- en Agendakommissie (PAK) vergaderingen 1978, agenda's, notulen, algemene korrespondentie., 22
    - Procedure- en Agendakommissie (PAK) vergaderingen 1978, 1e halfjaar., 22
    - Procedure- en Agendakommissie (PAK) vergaderingen 1978, 2e halfjaar., 22
    - Procedure- en Agendakommissie (PAK) vergaderingen, 1979, agenda's, notulen, algemene korrespondentie., 23
    - Procedure- en Agendakommissie (PAK) vergaderingen, 1979, 1e halfjaar., 23
    - Procedure- en Agendakommissie (PAK) vergaderingen, 1979, 2e halfjaar., 23
    - Bestuursagendakommissie (BAK) samenstelling en werkwijze., 114
      opgeheven nov. 1920, geen opvolger
    - Bestuursagendakommissie (BAK) vergaderingen nov. 1979 t/m juli 1980., 114
    - Algemene leden vergadering vergaderingen 1978, agenda's notulen, correspondentie., 51
      zie voor voorgaande stukken OPBOUW V/D ORGANISATIE/PROJEKT INTEGRATIE NBV/SALCO - Gecombineerde vergaderingen NBV-Raad/Salco-AB, resp. Vereniging tot Integratie etc. 1977
      De ALV-vergaderstukken worden èn op onderwerp opgeborgen, èn als complete vergaderset zoals deze naar de Leden wordt verzonden gebundeld
    - Algemene leden vergadering vergaderingen 1978, 1e halfjaar., 51
    - Algemene leden vergadering vergaderingen 1978, 2e halfjaar., 51
    - Algemene leden vergadering vergaderingen 1979, agenda's, notulen, correspondentie., 54
    - Algemene leden vergadering vergaderingen 1979, 1e halfjaar., 54
    - Algemene leden vergadering vergaderingen 1979, 2e halfjaar., 54
    - Algemene leden vergadering vergaderingen 1980, agenda's, notulen, correspondentie., 59
    - Algemene leden vergadering vergaderingen 1980, 1e halfjaar., 59
    - Algemene leden vergadering vergaderingen 1980, 2e halfjaar., 59
    - Algemene leden vergadering vergaderingen 1981, agenda's, notulen, correspondentie., 73
    - Algemene leden vergadering vergaderingen 1981, 1e halfjaar., 73
    - Algemene leden vergadering vergaderingen 1981, 2e halfjaar., 73
    - Algemene leden vergadering vergaderingen 1982, agenda's, notulen, algemene correspondentie., 86
    - Algemene leden vergadering vergaderingen 1982, 1e halfjaar., 86
    - Algemene leden vergadering vergaderingen 1982, 2e halfjaar., 86
    - Algemene leden vergadering vergaderingen 1983, agenda's, notulen, algemene correspondentie., 174
    - Algemene leden vergadering vergaderingen 1983., 174
    - Algemene leden vergadering vergaderingen 1984, agenda's, notulen, algemene correspondentie., 209
    - Algemene leden vergadering vergaderingen 1984, 1e halfjaar., 174
    - Algemene leden vergadering vergaderingen 1984, 2e halfjaar., 174
    - Algemene leden vergadering vergaderingen 1985, agenda's, notulen, algemene correspondentie., 209
    - Algemene leden vergadering vergaderingen 1985., 209
    - Algemene leden vergadering vergaderingen 1986., 209
    - Bestuur vergaderingen 1978, agenda's notulen, correspondentie., 52
      voor voorgaande stukken zie OPBOUW V/D ORGANISATIE/PROJEKT INTEGRATIE NBV/SALCO - Bestuur Vereniging Integratie NBV/SALCO, vergaderingen v.a. 18/8/77 t/m 31/12/77
      De Bestuursvergaderstukken worden én op onderwerp én als complete vergaderset gebundeld: Over de periode 1983/1985 zijn de vergadersets niet compleet voor wat betreft onderwerpen als personeelszaken, overleg Gamma/WSCW, bezuinigingen 1983. Notulen van de besloten gedeelten van de vergaderingen uitsluitend in dossier 'agenda's, notulen, alg. correspondentie, agenda-bijlagen betr. deze onderwerpen uitsluitend in onderwerps-dossiers
    - Bestuur vergaderingen 1978, 1e halfjaar., 52
    - Bestuur vergaderingen 1978, 2e halfjaar., 52
    - Bestuur vergaderingen 1979, agenda's notulen, correspondentie., 55
    - Bestuur vergaderingen 1979, 1e halfjaar., 55
    - Bestuur vergaderingen 1979, 2e halfjaar., 55
    - Bestuur vergaderingen 1980, agenda's notulen, correspondentie., 70
    - Bestuur vergaderingen 1980, 1e halfjaar., 58
    - Bestuur vergaderingen 1980, 2e halfjaar., 58
    - Bestuur vergaderingen 1981, agenda's notulen, correspondentie., 71
    - Bestuur vergaderingen 1981, 1e kwartaal., 70
    - Bestuur vergaderingen 1981, 2e kwartaal., 70
    - Bestuur vergaderingen 1981, 3e kwartaal., 71
    - Bestuur vergaderingen 1981, 4e kwartaal., 71
    - Bestuur vergaderingen 1982, agenda's, notulen, algemene correspondentie., 92
    - Bestuur vergaderingen 1982, 1e kwartaal., 87
    - Bestuur vergaderingen 1982, 2e kwartaal., 87
    - Bestuur vergaderingen 1982, 3e kwartaal., 87
    - Bestuur vergaderingen 1982, 4e kwartaal., 92
    - Bestuur vergaderingen 1983, agenda's, notulen, algemene correspondentie., 176
    - Bestuur vergaderingen 1983, 1e kwartaal., 92
    - Bestuur vergaderingen 1983, 2e kwartaal., 108
    - Bestuur vergaderingen 1983, 3e kwartaal., 108
    - Bestuur vergaderingen 1983, 4e kwartaal., 108
    - Bestuur vergaderingen 1984, agenda's, notulen, algemene correspondentie., 208
    - Bestuur vergaderingen 1984, 1e kwartaal., 175
    - Bestuur vergaderingen 1984, 2e kwartaal., 175
    - Bestuur vergaderingen 1984, 3e kwartaal., 176
    - Bestuur vergaderingen 1984, 4e kwartaal., 176
    - Bestuur vergaderingen 1985 t/m 17 april, agenda's, notulen, alg. corresp., 208
      één maand na 28 maart 1985 is het bestuur collectief afgetreden, zie ook dossier 061.2 Personeelsformatie algemeen ab de gevolgen voor de vakatures in het licht van de gezuinigingen. dossier 054.12 Bezuinigingen op de Overheidssubsidies 1985 ev. in het kader van de herschikkingsoperatie landelijke organisaties. dossier managementbureau-problematiek (eind 1984). dossier 026.2 Werkplan en Programma's 1985
    - Bestuur vergaderingen 1985 t/m 17 april., 208
    - Kommissie ad interim vergaderingen 1985 v.a. 25 april, agenda's, notulen/besluitenlijstenlijsten, alg. corresp., 245
      betr. een Kommissie met uitgebreide bestuurlijke bevoegdheden ter oplossing van gerezen problemen/conflicten
    - Kommissie ad interim vergaderingen 1985 v.a. 25 april (t/m juni)., 189
    - Kommissie ad interim vergaderingen 1985, juli t/m augustus., 189
    - Kommissie ad interim vergaderingen 1985, september t/m oktober., 189
    - Bestuur vergaderingen 1986, agenda's, notulen, algemene correspondentie., 245
    - Bestuur vergaderingen 1986, januari en februari., 245
    - Bestuur vergaderingen 1986, maart t/m mei., 245
    - Bestuur vergaderingen 1986, juni t/m augustus., 261
    - Bestuur vergaderingen 1986, september en oktober., 261
    - Bestuur vergaderingen 1986, november en december., 261
  - Direktie-voering.
    - Stafoverleg vergaderingen 23/1/81 t/m 13/10/81., 65
      vertrouwelijk materiaal, niet op onderwerp geordend
    - Stafoverleg vergaderingen 10/10/81 t/m 30/3/82., 65
    - Stafoverleg vergaderingen april t/m december 1982., 65
    - Stafoverleg vergaderingen 1983, 1e halfjaar., 177
    - Stafoverleg vergaderingen 1983, 2e halfjaar., 177
    - Stafoverleg vergaderingen 1984, 1e halfjaar., 177
    - Stafoverleg vergaderingen 1984, 3e kwartaal., 200
    - Stafoverleg vergaderingen 1984, 4e kwartaal., 200
    - Stafoverleg vergaderingen 1985, 1e kwartaal., 200
    - Stafoverleg vergaderingen 1985, 2e kwartaal., 201
    - Stafoverleg vergaderingen 1985, 3e kwartaal., 201
    - Stafoverleg vergaderingen 1985, 4e kwartaal., 201
    - Stafoverleg vergaderingen 1986, 1e kwartaal., 227
    - Stafoverleg vergaderingen april t/m juli 1987., 227
      als gevolg van voorgenomen stopzetting van de subsidie op de landelijke organisatie per 1.1.87 en de reorganisatieplannen van het landelijk buro geen verdere vergaderingen meer
    - Stafoverleg openbare besluitenlijsten resp. notulen v.a. 23.1.82 t/m 1.7.82., 227
      notulen na 1.8.82 t/m 1985 vernietigd, na vaststelling door staf ongewijzigd verspreid
    - Stafoverleg Overleg van de zgn. Direktiepoot v.a. 1981 t/m 20.2.84., 227
      ook wel 'Verenigingspoot' of 'loslopers' genoemd: betr. medewerkers buut, (literatuur) onderzoek, verenigingsfunktionaris, direktiesecretaresse
    - Stafoverleg Direktie-voering Algemeen, v.a. 1977., 314
      zie ook dossiers LANDELIJK BUREAU/Bureau-struktuur 1977/1980
    - Adviesorgaan technische zaken (T. orgaan) samenstelling en werkwijze., 24
      zie voor voorgaande stukken OPBOUW V/D ORGANISATIE/PROJEKT INTEGRATIE NBV SALCO - Overleg Konsulentenberaad NBV/SALCO-Pof en Salco-CS over Aktuele Zaken periode 7/9/77 t/m dec. 1977
    - Adviesorgaan technische zaken (T. orgaan) vergaderingen 1978, agenda's, notulen, algemene correspondentie., 24
      De vergaderstukken van T-orgaan resp. DO worden en op onderwerp geordend en als complete vergaderset zoals deze naar de leden worden verzonden, gebundeld
    - Adviesorgaan technische zaken (T. orgaan) vergaderingen 1978, 1e halfjaar., 24
    - Adviesorgaan technische zaken (T. orgaan) vergaderingen 1978, 2e halfjaar., 24
    - Adviesorgaan technische zaken (T. orgaan) vergaderingen 1979, agenda's, notulen, algemene correspondentie., 25
    - Adviesorgaan technische zaken (T. orgaan) vergaderingen 1979, 1e halfjaar., 25
    - Adviesorgaan technische zaken (T. orgaan) vergaderingen 1979, 2e halfjaar., 25
    - Distriktenoverleg (DO) vergaderingen 1980, agenda's, notulen, algemene correspondentie., 57
      DO is opvolger van het T-orgaan
      De vergaderstukken van het T-orgaan resp. DO worden en op onderwerp geordend en als complete vergaderset zoals deze naar de leden worden verzonden, gebundeld
    - Distriktenoverleg (DO) vergaderingen 1980, 1e halfjaar., 57
    - Distriktenoverleg (DO) vergaderingen 1980, 2e halfjaar., 57
    - Distriktenoverleg (DO) vergaderingen 1981, agenda's, notulen, algemene correspondentie., 72
    - Distriktenoverleg (DO) vergaderingen 1981, 1e halfjaar., 72
    - Distriktenoverleg (DO) vergaderingen 1981, 2e halfjaar., 72
    - Distriktenoverleg (DO) vergaderingen 1982, agenda's, notulen, algemene correspondentie., 88
    - Distriktenoverleg (DO) vergaderingen 1982, 1e halfjaar., 88
    - Distriktenoverleg (DO) vergaderingen 1982, 2e halfjaar., 88
    - Distriktenoverleg (DO) vergaderingen 1983, agenda's, notulen, algemene correspondentie., 109
    - Distriktenoverleg (DO) vergaderingen 1983, 1e halfjaar., 109
    - Distriktenoverleg (DO) vergaderingen 1983, 2e halfjaar., 109
    - Distriktenoverleg (DO) vergaderingen 1984, agenda's, notulen, algemene correspondentie., 173
    - Distriktenoverleg (DO) vergaderingen 1984, 1e halfjaar., 173
    - Distriktenoverleg (DO) vergaderingen 1984, 2e halfjaar., 173
    - Distriktenoverleg (DO) vergaderingen 1985, agenda's, notulen, algemene correspondentie., 187
    - Distriktenoverleg (DO) vergaderingen 1985, 1e halfjaar., 187
    - Distriktenoverleg (DO) vergaderingen 1985, 2e halfjaar., 187
    - Distriktenoverleg (DO) vergaderingen 1986, agenda's, notulen, algemene correspondentie., 246
    - Distriktenoverleg (DO) vergaderingen 1986, 1e halfjaar., 246
    - Distriktenoverleg (DO) vergaderingen 1986, 2e halfjaar., 246
  - Programmering/verslaglegging.
    niet voor de projekten, niet voor Buut, KBK etc.
    - Beleids- en Werkplan 1978., 56
      zie voor voorgaande stukken dossier OPBOUW VD ORGANISATIE/PROJEKT INTEGRATIE NBV/SALCO - Vaststelling van de beleidsoverlegstruktuur, het beleidsplan en het werkplan 1978 t.b.v. de gefuseerde vereniging
    - Werkplannen 1979., 56
    - Werkplannen: ingevulde vragenlijsten tbv projektbeschrijvingen ivm voorbereiding 'Vlekkenplankonferentie' van de staf aug. 1978., 56
    - Beleids- en Werkplan 1980., 85
    - Werkplannen 1981., 85
      zie ook dossier WERKONT./JJW - Overleg over problemen in OJC's en in de begeleiding ervan (1980/ ) vwb aanvulling werkplan 1981 m.b.t. aandacht voor open jongerenwerk
    - Beleids- en Werkplannen 1982., 113
      zie voor individuele werkplannen van de medewerkers en betr. afdelingsdossiers, de in juli en in aug. 1981 gehouden vergaderingen
      zie ook HERSTRUKTURERING LANDELIJKE ORGANISATIES - Werkgroep Kiezels en Tegels en - WIS - ontwerpontwikkelingsplan juni 1981
      w.i. ook een inventarisatie van de wensen van de distrikten tav dienstverlening door het landelijk bureau
    - Beleids- en Werkplannen 1983., 113
      zie ook de rubriek HERSTRUKTURERING LANDELIJKE ORGANISATIES